臺灣高等法院民事裁定
108年度上字第350號
                                      109年度訴字第42號
主參加原告  許俊美  

訴訟代理人  陳文正律師
            蕭宇廷律師
上 訴人 即
主參加被告  劉景齡  

訴訟代理人  楊譜諺律師
上 訴人 即
主參加被告  連江美  

訴訟代理人  陳金漢律師
被上訴人即
主參加被告  祭祀公業法人桃園縣周勝福

法定代理人  周武雄  
訴訟代理人  林禮模律師
上列當事人間請求拆屋還地事件，本院裁定如下：
   主      文
本件於臺灣臺北地方法院108年度重訴字第540號塗銷地上權登記
事件民事訴訟終結前，停止訴訟程序。
    理      由
一、民事訴訟法第54條所定之訴訟，應與本訴訟合併辯論及裁判
    ；訴訟全部或一部之裁判，以他訴訟之法律關係是否成立為
    據者，法院得在他訴訟終結前，以裁定停止訴訟程序，此觀
    民事訴訟法第205條第3項本文、第182條第1項規定甚明。
二、祭祀公業法人桃園縣周勝福（下稱公業周勝福）起訴主張：
    臺北市○○區○○段0○段000地號土地（下稱系爭土地）為伊所
    有。連江美、劉景齡將其各自所有之門牌臺北市○○區○○○路0
    段00號、42號房屋（以下各稱40、42號房屋）進行增建，而
    依序無權占有系爭土地如原判決附圖所示甲、乙部分，面積
    各11、7平方公尺，應將之拆除並返還占用之土地與伊，爰
    依民法第767條第1項前段規定，求為命連江美、劉景齡依序
    拆除甲、乙部分之地上物，返還占有土地予伊之判決（下稱
    本訴訟）。
三、許俊美則主張：伊對系爭土地全部有地上權（下稱系爭地上
    權），由伊請求連江美、劉景齡拆屋還地始符系爭土地之權
    利現狀。連江美、劉景齡應分別拆除甲、乙部分之地上物，
    將占有之土地及因占有土地所受相當於租金之不當得利，返
    還予伊。爰以公業周勝福、連江美、劉景齡為共同被告，於
    本院提起主參加訴訟，依民法第767條第2項規定，求為命㈠
    連江美、劉景齡依序拆除甲、乙部分之地上物，返還所占有
    之土地予伊；㈡連江美給付伊新臺幣（下同）18萬6769元本
    息，及自109年4月8日起至返還甲部分土地之日止，按月給
    付伊5萬8248元；㈢劉景齡給付伊11萬8853元本息，及自109
    年4月8日起至返還乙部分土地之日止，按月給付伊3萬7067
    元之判決。
四、經核許俊美上開主參加訴訟起訴意旨，係認公業周勝福對連
    江美、劉景齡之本訴訟請求倘獲勝訴判決，將侵害其對甲、
    乙部分土地之地上權，並就公業周勝福對連江美、劉景齡所
    為之請求，主張連江美、劉景齡應向自己為給付。由是以觀
    ，其提起主參加訴訟，與民事訴訟法第54條第1項規定所定
    各款情形相符。依首揭說明，其主參加訴訟與公業周勝福對
    連江美、劉景齡之本訴訟，應合併辯論及裁判。
五、公業周勝福前依民法第833條之1規定，另對許俊美提起塗銷
    系爭地上權登記之訴，先位請求法院終止許俊美之系爭地上
    權，並命許俊美塗銷該地上權；備位請求法院定該地上權存
    續期間至109年12月31日（下稱系爭塗銷地上權訴訟）。該
    訴訟業經臺灣臺北地方法院於109年11月5日以108年度重訴
    字第540號，判決公業周勝福備位之訴勝訴，有該判決影本
    可稽（見本院上字卷第493-502頁）。審諸此項訴訟法院所
    為系爭地上權終止與否或定其存續期間之判決結果，將決定
    公業周勝福及許俊美於上開本訴訟及主參加訴訟，有無請求
    連江美、劉景齡拆屋還地之權利。準此，上開本訴訟及主參
    加訴訟之裁判，均以系爭塗銷地上權訴訟之法律關係為據，
    可以認定。又系爭塗銷地上權訴訟之一審判決甫經許俊美聲
    明上訴，尚未確定，業據許俊美陳明在卷（見本院上字卷第
    492頁），堪認上開本訴訟與主參加訴訟，均有於系爭塗銷
    地上權訴訟終結前停止訴訟程序，以避免裁判歧異之必要。
    爰依首揭民事訴訟法第182條第1項規定，裁定如主文。
中　　華　　民　　國　　109 　年　　12　　月　　7 　　日
                  民事第十八庭
                      審判長法  官  黃明發  
                            法  官  周美雲
                            法  官  林政佑
正本係照原本作成。
如不服本裁定，應於收受送達後10日內向本院提出抗告狀，並應
繳納抗告費新臺幣１千元。
中　　華　　民　　國　　109 　年　　12　　月　　7 　　日

                            書記官  康翠真